【裁判字號】    99,中簡上,289
【裁判日期】    990531
【裁判案由】    竊盜
【裁判全文】
臺灣臺中地方法院刑事判決           99年度中簡上字第289號
上  訴  人  臺灣臺中地方法院檢察署檢察官
被      告  甲○○
上列上訴人因被告竊盜案件，不服本院臺中簡易庭99年度中簡字
第453號第一審簡易判決（檢察官聲請簡易判決處刑案號：臺灣
臺中地方法院檢察署99年度偵字第2032號），提起上訴，及移送
併案審理（併辦案號：臺灣臺中地方法院檢察署99年度偵字第44
01號），本院合議庭認不得以簡易判決處刑，逕改依通常程序為
第一審判決如下：
    主  文
原判決撤銷。
甲○○於夜間侵入住宅竊盜，累犯，處有期徒刑捌月。扣案之鑰
匙壹支，沒收。
    事  實
一、甲○○前因違反懲治盜匪條例、槍砲彈藥刀械管制條例及竊
    盜案件，迭經臺灣高等法院臺中分院判處有期徒刑7年6月、
    10月、8月、6月、1年確定，經臺灣高等法院臺中分院合併
    定應執行刑為有期徒刑10年，嗣又因搶奪案件，經本院判處
    應執行有期徒刑8月確定，與前開各罪接續執行，嗣因減刑
    ，甫於民國96年11月3日因縮短刑期執行完畢。詎其仍不知
    悔改，竟基於為自己不法所有之意圖，於99年1月3日夜間某
    時，見丙○○位於泰安休息站附近之臺中縣后里鄉○○路芝
    柏巷50號住處大門未鎖，竟進入該處所徒手竊取屋內丙○○
    所有之割草機1台、電焊機1台、數量不詳之切割機、數量不
    詳之砂輪機及數量不詳之震動電鑽等物，得手後，再見丙○
    ○所有之車牌號碼ER-2748號自小貨車停放在前址大門外，
    且車內放有丙○○所有之九芎木柄斧頭及砍草刀，甲○○遂
    再承前開竊盜犯意，以自備之鑰匙開啟該車電門並發動引擎
    ，接續竊取該車及上揭車內物品得逞後，據為己用。並將上
    開自丙○○屋內竊得之物品藏放在該車內而駛離現場，事後
    將上開竊得之割草機1台、電焊機1台、數量不詳之切割機、
    數量不詳之砂輪機及數量不詳之震動電鑽等物，以新台幣（
    下同）2,900元之代價，販賣予臺中縣豐原市○○○道附近
    之真實姓名年籍不詳之成年女子。嗣於99年1月5日下午2時
    40分許，因甲○○駕駛上開車輛行經豐原巿三豐路與三環路
    口，為警查獲，經警通知丙○○領回該車，隨後再經詹勳確
    認後，發現其上址住處亦遭竊而報警追查，始悉上情。
二、案經臺中縣警察局豐原分局報告臺灣臺中地方法院檢察署檢
    察官聲請以簡易判決處刑，及臺中縣警察局大甲分局報告臺
    灣臺中地方法院檢察署檢察官移送併案審理。
    理  由
壹、程序部分
    按被告以外之人於審判外之言詞或書面陳述，除法律有規定
    者外，不得作為證據，刑事訴訟法第159條固定有明文，惟
    被告以外之人於審判外之陳述，雖不符同法第159條之1至之
    4規定，而經當事人於審判程序同意作為證據，法院審酌該
    言詞陳述或書面陳述作成時之情況，認為適當者，亦得為證
    據，同法第159條之5第1項亦定有明文。查本判決所引用之
    下列各項證據方法之證據能力，被告甲○○及檢察官於本院
    準備程序及審理時均表示無意見，並同意作為證據（參見本
    院卷第26頁正面及反面、第38頁反面至39頁反面筆錄），且
    本院審酌上開證據資料製作時之情況，尚無違法不當及證明
    力明顯過低之瑕疵，認為以之作為證據應屬適當，爰依刑事
    訴訟法第159條之5第1項之規定，認均具有證據能力。
貳、實體方面
一、上揭犯罪事實業據被告甲○○迭於警詢時、偵查中及本院審
    理時均坦承不諱，核與被害人丙○○於警詢時及偵查中指述
    情節大致相符，復有扣案物品清單1紙、被告甲○○竊取上
    開車輛所使用之鑰匙1把照片1張（見99年度偵字第2032號卷
    第13、14頁）、扣押物品目錄表、贓物認領保管單各1紙、
    被告甲○○竊盜案照片4張（參見中縣豐警偵字第098000109
    6號卷第16、17、19至21頁）、被告甲○○於被害人丙○○
    上址屋內之鞋印照片及被告甲○○案發時所穿之球鞋照片（
    詳見中縣甲警偵字第0990001947號卷第10至13頁）、被害人
    丙○○與被告甲○○於臺中地方法院檢察署檢察事務官庭詢
    時，分別繪製之現場房屋與車輛位置圖（附於99年度偵字第
    4401號卷第11、12頁）及扣案鑰匙1把在卷可稽，足認被告
    甲○○之自白與事實相符，是本件事證明確，被告甲○○前
    揭加重竊盜犯行，已經證明，應依法論科。
二、核被告甲○○所為，係犯刑法第321條第1項第1款之夜間侵
    入住宅之加重竊盜罪。按接續犯係一個犯罪行為接續進行，
    而侵害同一法益之謂，接續犯之各個動作，乃組成整個犯罪
    之一部，以促成犯罪結果之發生，就其各個犯罪動作以觀，
    雖與連續犯（舊法）之數行為相類似，然連續犯之數行為有
    先後次序之分，本可獨立成罪，而接續犯則只有一個犯罪行
    為，其各個動作只為整個犯罪行為之一部，而不獨立（最高
    法院80年度臺上字第1782號判決意旨參見）。從而，刑法上
    之接續犯係指利用同一機會或時間及場所極接近之情況下，
    接續實施同一構成要件，侵害同一法益而其間在事實上有不
    可分離之密接關係，各行為之獨立性極為薄弱，依一般社會
    健全觀念，在時間差距上，難以強行分開，在刑法評價上，
    以視為數個舉動之接續施行，合為包括之一行為予以評價，
    較為合理，而為包括之一罪（最高法院86年台上字第3295號
    判例意旨參照）。查本件被告甲○○於上揭時、地，先竊取
    前揭被害人丙○○置於屋內所有之物，再將放置於被害人屋
    外之上開車輛連同置於該車內之物品竊取得逞，因係在密接
    時間內完成，且侵害同一種法益，各行為之獨立性極為薄弱
    ，依上開判例意旨，應成立接續犯，論以包括一罪。聲請簡
    易判決處刑意旨雖未論及被告甲○○夜間侵入告訴人丙○○
    住處，並徒手接續竊取屋內由告訴人丙○○所有之割草機1
    台、電焊機1台、數量不詳之切割機、數量不詳之砂輪機及
    數量不詳之震動電鑽等物之部分，然此部分與聲請簡易判決
    處刑所列之竊盜犯行，有接續犯之實質上一罪關係，基於審
    判不可分之原則，為聲請簡易判決處刑效力所及，本院自應
    併予審理，附此敘明。又被告甲○○前因違反懲治盜匪條例
    、槍砲彈藥刀械管制條例及竊盜案件，迭經臺灣高等法院臺
    中分院分別判處有期徒刑7年6月、10月、8月、6月、1年確
    定，經臺灣高等法院臺中分院合併定應執行刑為有期徒刑10
    年，嗣又因搶奪案件，經本院判處應執行有期徒刑8月確定
    ，與前開各罪接續執行，嗣因減刑，甫於96年11月3日因縮
    短刑期執行完畢出監，有臺灣高等法院被告前案紀錄表在卷
    可稽，是其前受有期徒刑執行完畢，5年以內故意再犯本件
    有期徒刑以上之罪，構成累犯，應依刑法第47條第1項之規
    定，加重其刑。原審判決以被告甲○○所犯竊盜罪，事證明
    確，據以論罪科刑，固非無見，惟原審未及審酌檢察官移送
    併辦之前開犯罪事實（即被告甲○○夜間侵入住宅之加重竊
    盜罪部分），尚有未洽，檢察官上訴據此指摘原審判決不當
    ，為有理由，應由本院將原審判決予以撤銷改判。爰審酌被
    告甲○○正值壯年，竟未思以正當途徑獲取財物，犯罪動機
    並非良善，於犯後立即將所竊得之物品變賣造成被害人丙○
    ○財產權益之損失，亦危及於社會治安之維護，兼衡酌被告
    甲○○犯後坦認犯行，態度尚佳、犯罪手段尚屬平和暨被害
    人於偵查中表示希望對被告從輕量刑之表示（參見99年度偵
    字第4401號卷第10頁筆錄）等一切情狀，量處如主文所示之
    刑，以示懲儆。末查扣案之鑰匙1把，係供被告甲○○竊取
    上開車輛所用之物，且屬被告甲○○所有，業據其供承在卷
    ，應依刑法第38條第1項第2款之規定宣告沒收。
四、另按檢察官依刑事訴訟法簡易訴訟程序聲請簡易判決處刑之
    案件，如法院於審理後，認被告所犯之罪不合第449條所定
    得以簡易判決處刑之案件，應適用通常訴訟程序審判之，刑
    事訴訟法第452條、第451條之1第4項但書第1款定有明文。
    而依刑事訴訟法第449條第3項規定，簡易判決處刑所科之刑
    以宣告緩刑、得易科罰金之有期徒刑及拘役或罰金為限。另
    對於簡易判決之上訴，準用刑事訴訟法第3編第1章及第2章
    之規定，管轄第二審之地方法院合議庭受理簡易判決上訴案
    件，應依通常程序審理，其認案件有應依通常訴訟程序審判
    誤依簡易判決處刑之情形者，自應撤銷原判決，逕依通常訴
    訟程序為第一審判決（法院辦理刑事訴訟簡易程序案件應行
    注意事項第14條意旨參照）。本案既經本院改依刑法第321
    條第1項第1款之夜間侵入住宅竊盜罪判處被告有期徒刑8月
    ，即與刑事訴訟法第451條之1第4項但書第1款、第449條第3
    項之規定得以簡易判決處刑之規定不符，應由本院將原判決
    撤銷，改依第一審通常程序自為第一審之判決，併予敘明。
據上論斷，應依刑事訴訟法第455條之1第1項、第3項、第452條
、第369條第1項前段、第364條、第299條第1項前段，刑法第321
條第1項第1款、第47條第1項、第38條第1項第2款，判決如主文
。
本案經檢察官乙○○到庭執行職務。
中    華    民    國    99    年    5     月    31    日
                  刑事第七庭  審判長法  官  王邁揚
                                    法  官  林美玲
                                    法  官  黃賢婷
以上正本證明與原本無異。
如不服本判決應於收受送達後10日內向本院提出上訴書狀，並應
敘述具體理由；其未敘述上訴理由者，應於上訴期間屆滿後20日
內向本院補提理由書（均須按他造當事人之人數附繕本）「切勿
逕送上級法院」。
                                    書記官  江美琪
中    華    民    國    99    年    5     月    31     日
附錄本罪論罪科刑法條全文
刑法第321條：
犯竊盜罪而有下列情形之一者，處6月以上、5年以下有期徒刑：
一  於夜間侵入住宅或有人居住之建築物、船艦或隱匿其內而犯
    之者。
二  毀越門扇、牆垣或其他安全設備而犯之者。
三  攜帶兇器而犯之者。
四  結夥三人以上而犯之者。
五  乘火災、水災或其他災害之際而犯之者。
六  在車站或埠頭而犯之者。
前項之未遂犯罰之。

司法院資訊處製作；財團法人民間司法改革基金會備份。
